# 请教陈版主：关于合同履约成本的确认问题

提问人：superpau 时间：2022-02-22 23:01:51
陈版主好，审计房地产公司遇到一个问题：
目前有一个旧改项目，存在三方，A公司为房地产企业，B为当地村级集体经济组织也是改造主体，C是B设立的公司，同时也是政府批准的旧改项目实施主体，三方签订协议，B引入A公司负责旧改项目的投资、建设、运营等工作。
A公司承担该旧改项目的改造、建设资金投入，将资金划入C公司的监管账户，后续完成交付条件后，B将C公司股权以一定价格转让给A公司。
想请问陈版，A公司目前付出的资金使用成本是否符合合同履约成本的标准，根据新收入准则，该成本不属于其他会计准则规范范围，与一份当前的合同相关，并且由于是政府主导的项目预期能够收回，但是怎么判断是否增加了企业未来用于履行履约义务的资源。亦或是在A公司的层面作为资金拆借确认财务费用更为合适，项目组目前更偏向于后者。
请教陈版意见

回答人：chenyiwei
“A公司承担该旧改项目的改造、建设资金投入，将资金划入C公司的监管账户，后续完成交付条件后，B将C公司股权以一定价格转让给A公司。”这是否为一揽子交易，即实质上相当于A向B和C收购了该旧改项目，并自己运作？
另外，资金成本更多地属于金融工具或借款费用准则的规范范围，不应作为一般的合同履约成本考虑。如果符合借款费用资本化条件的，可以计入存货成本。